# 是否属于政府补助？？

提问人：cncrchm 时间：2011-04-01 17:33:14
废旧物资公司收购废纸，开具收购业务发票，根据国家规定，无增值税进项税额，企业销售废纸，按销售额缴纳增值税销项税额，财政局按缴纳的增值税销项税额的50%返还税款。 问题 1 ：该返还税款是否属于政府补助，还是如增值税出口退税政府归还企业事先垫付的资金 问题 2 ：如果属于政府补助，是按照实际收到政府返还的税款确认收入，借记：银行存款 贷记：营业外收入 ，还是可以每月每月计提，然后确认收入，计提：借记：其他应收款 贷记：递延收益，然后实际收到，借记：递延收益 贷记：营业外收入 多谢！！

回答人：chenyiwei
此类税收先征后退，应作为政府补助处理。 根据政府补助准则应用指南规定：“企业取得的各种政府补助为货币性资产的，如通过银行转账等方式拨付的补助，通常按照实际收到的金额计量；存在确凿证据表明该项补助是按照固定的定额标准拨付的，如按照实际销量或储备量与单位补贴定额计算的补助等，可以按照应收的金额计量”。 由于此类退税不属于“存在确凿证据表明该项补助是按照固定的定额标准拨付的，如按照实际销量或储备量与单位补贴定额计算的补助等”，因此应按收付实现制原则进行确认和计量，按实际收到的退税款确认为营业外收入。